臺灣高等法院刑事裁定
110年度聲字第4637號
聲  請  人  臺灣高等檢察署檢察官
受  刑  人  林億富



上列聲請人因受刑人數罪併罰有二裁判以上，聲請定其應執行之
刑（110年度執聲字第1947號），本院裁定如下：
    主  文
林億富因犯如附表所示之罪，所處如附表所示之有期徒刑部分，
應執行有期徒刑拾年玖月。所處如附表編號2至4、7所示之罰金
部分，應執行罰金新臺幣貳拾壹萬元，如易服勞役，以新臺幣壹
仟元折算壹日。
    理  由
一、聲請意旨略以：受刑人林億富因違反槍砲彈藥刀械管制條例
    等數罪，先後經判決確定如附表，就附表編號1至7有期徒刑
    部分及編號2至4、7併科罰金部分，應依刑法第53條、第51
    條第5款、第7款規定，定其應執行之刑，爰依刑事訴訟法第
    477條第1項聲請裁定等語。
二、按數罪併罰，有二裁判以上者，依刑法第51條規定，定其應
    執行之刑。數罪併罰，宣告多數有期徒刑者，於各刑中之最
    長期以上，各刑合併之刑期以下，定其刑期。但不得逾30年
    ；宣告多數罰金者，於各刑中之最多額以上，各刑合併之金
    額以下，定其金額。刑法第53條、第51條第5款及第7款定有
    明文。
三、茲本院前以民國110年12月8日院彥刑順110聲4637字第11000
    05133號函通知受刑人以書面陳述意見，該函文於同年月10
    日送達至受刑人所在之法務部○○○○○○○，由其親自收受並表
    示無意見等語，有其所出具之陳述意見狀在卷可按。經查：
    受刑人所犯如附表所示之罪，先後經臺灣士林地方法院、臺
    灣桃園地方法院、臺灣臺北地方法院及本院判處如附表所示
    之刑，均經分別確定在案，有各該判決書及本院被告前案紀
    錄表各1份附卷足憑。茲檢察官聲請定其應執行之刑，本院
    審核認聲請為正當，參酌受刑人所犯如附表編號2至4、7之
    罪，均係非法持有、寄藏手槍，犯罪類型相似，而編號1、5
    至6等罪則為持有槍砲而衍生之相關犯罪，數罪間具有關連
    性，且其所犯對於他人之身體、生命已產生直接或間接之危
    險，亦對社會治安及秩序之危害甚鉅，兼衡各犯行間時間密
    接性、整體犯行的應罰適當性，各罪之不法性及貫徹刑法量
    刑之理念規範，爰依前揭說明，就附表編號1至7所示之罪之
    有期徒刑部分及編號2至4、7所示之罪之併科罰金部分，分
    別定其應執行刑如主文所示，並就併科罰金部分，諭知易服
    勞役之折算標準。
四、依刑事訴訟法第477條第1項，刑法第53條、第50條、第51條
    第5款、第7款，裁定如主文。
中　　華　　民　　國　　110 　年　　12　　月　　20　　日
                  刑事第二十五庭審判長法　官  邱滋杉
                                      法　官  邱瓊瑩
                                      法　官  陳彥年
以上正本證明與原本無異。
如不服本裁定，應於收受送達後五日內向本院提出抗告狀。
                                      書記官  彭秀玉
中　　華　　民　　國　　110 　年　　12　　月　　20　　日
附表：
編號  1 2 3 罪名  傷害 未經許可，持有可發射子彈具有殺傷力之改造手槍 未經許可，持有可發射子 彈具有殺傷力之改造手槍 宣告刑  有期徒刑1年 有期徒刑2年，併科罰金新臺幣6萬元，罰金如易服勞役，以新臺幣1,000元折算1日 有期徒刑4年，併科罰金新臺幣10萬元，罰金如易服勞役，以新臺幣1,000元折算1日 犯罪日期  107年1月27日 106年11、12月間某日至107年2月2日下午6時41分許 107年1月26日晚上某時許至同年月30日中午12時55分許 偵查機關年度案號  士林地檢107年度偵字第2444、4954號 士林地檢107年度偵字第2444、4954號 士林地檢107年度偵字第2444、4954號 最後事實審 法院 臺灣高等法院 臺灣高等法院 臺灣高等法院  案號 108年度上訴字第3050號 108年度上訴字第3050號 108年度上訴字第3050號  判決日期 108年12月31日 108年12月31日 108年12月31日 確定判決 法院 臺灣高等法院 最高法院 最高法院  案號 108年度上訴字第3050號 109年度台上字第1415號 109年度台上字第1415號  確定日期 108年12月31日 109年3月18日 109年3月18日 是否為得易科罰金之案件  否 否 否 備註  ⒈士林地檢109年度執更字第546號 ⒉編號1至3所示之罪，經臺灣士林地方法院108年度審訴字第9號判決應執行應執行有期徒刑6年6月，併科罰金新臺幣15萬元，罰金如易服勞役，以新臺幣1,000元折算1日，並經本院、最高法院判決駁回上訴確定   

編號  4 5 6 罪名  非法持有可發射子彈具殺傷力之槍枝 妨害自由 過失傷害 宣告刑  有期徒刑3年6月，併科罰金新臺幣5萬元，罰金如易服勞役，以新臺幣1,000元折算1日 有期徒刑8月 有期徒刑7月 犯罪日期  107年1月22日前1至2個星期之某時許至107年1月22日上午11時17分許 107年9月28日 107年9月28日 偵查機關年度案號  桃園地檢107年度偵字第4313號 臺北地檢107年度偵字第23448號 臺北地檢107年度偵字第23448號 最後事實審 法院 臺灣高等法院 臺灣臺北地方法院 臺灣臺北地方法院  案號 108年度上訴字第1540號 108年度訴字第91號 108年度訴字第91號  判決日期 108年12月25日 108年10月16日 108年10月16日 確定判決 法院 最高法院 臺灣臺北地方法院 臺灣臺北地方法院  案號 109年度台上字第1955號 108年度訴字第91號 108年度訴字第91號  確定日期 109年4月15日 109年4月9日 109年4月9日 是否為得易科罰金之案件  否 否 否 備註  桃園地檢109年度執字第6921號 臺北地檢109年度執字第2999號 臺北地檢109年度執字第2999號 

編號  7   罪名  非法寄藏手槍   宣告刑  有期徒刑1年4月，併科罰金新臺幣4萬元，罰金如易服勞役，以新臺幣1,000元折算1日   犯罪日期  107年9月19日至同年月28日中午12時32分許   偵查機關年度案號  臺北地檢107年度偵字第23448號   最後事實審 法院 臺灣高等法院    案號 109年度上更一字第193號    判決日期 110年1月14日   確定判決 法院 最高法院    案號 110年度台上字第4597號    確定日期 110年8月25日   是否為得易科罰金之案件  否   備註  臺北地檢110年度執字第3873號